---
title: "Analisis [Ganti dengan Topik Pilihan Anda]"
author: "[Nama Anda]"
date: "`r Sys.Date()`"
output:
  html_document:
    toc: true
    toc_float: true
    number_sections: true
  pdf_document:
    toc: true
---

```{r setup, include=FALSE}
knitr::opts_chunk$set(echo = TRUE, warning = FALSE, message = FALSE)
library(readr)
library(dplyr)
library(tidyr)
library(stringr)
library(lubridate)
library(ggplot2)
library(knitr)
```

<!--
TEMPLATE FINAL CAPSTONE PROJECT
================================
Ini adalah kerangka awal untuk analysis.Rmd Anda. Ikuti struktur di bawah ini
dan isi setiap bagian sesuai dataset dan pertanyaan analisis yang Anda pilih.
Hapus komentar HTML seperti ini setelah dibaca.
-->

# Pendahuluan

Tuliskan di sini:

- Latar belakang singkat (mengapa analisis ini dilakukan / konteksnya apa).
- Dataset yang digunakan (dari folder `data/`, boleh lebih dari satu digabung).
- Pertanyaan analisis yang ingin dijawab (1-2 pertanyaan).

# Import dan Inspeksi Data

```{r import}
# Ganti dengan dataset pilihan Anda
data_utama <- read_csv("../data/data_peserta_pelatihan.csv")
```

```{r inspeksi}
glimpse(data_utama)
summary(data_utama)
```

Tuliskan interpretasi singkat: berapa baris/kolom, tipe data apa saja, dan masalah apa yang sudah terlihat
sejak awal.

# Identifikasi Masalah Kualitas Data

```{r cek-kualitas}
colSums(is.na(data_utama))
sum(duplicated(data_utama))
```

Tuliskan temuan: kolom mana yang punya missing values, apakah ada duplikasi, teks yang tidak konsisten, dsb.

# Data Cleaning

```{r cleaning}
data_bersih <- data_utama %>%
  distinct(across(everything())) # sesuaikan dengan kolom kunci yang relevan
  # tambahkan langkah cleaning lain: drop_na()/replace_na(), str_trim(), dst.
```

# Transformasi Data

```{r transformasi}
# Tambahkan kolom turunan yang relevan dengan pertanyaan analisis Anda,
# misalnya dengan mutate() dan case_when()
```

# Analisis Data

```{r analisis}
# Statistik deskriptif dan/atau uji yang relevan (mean, group_by+summarise, cor, t.test, dst.)
```

# Tabel Ringkasan

```{r tabel}
# kable(hasil_ringkasan, digits = 1)
```

# Visualisasi

```{r visualisasi-1}
# Grafik pertama (misalnya distribusi atau perbandingan kategori)
```

```{r visualisasi-2}
# Grafik kedua (misalnya hubungan dua variabel atau tren waktu)
```

# Interpretasi Hasil

Tuliskan narasi: apa yang ditemukan dari analisis di atas, dikaitkan dengan pertanyaan analisis pada
Pendahuluan. Sertakan juga batasan (limitasi) dari analisis ini.

# Kesimpulan

Ringkas 2-4 poin kesimpulan utama, didukung angka konkret dari hasil analisis Anda.
